【裁判字號】    97,聲,162
【裁判日期】    970512
【裁判案由】    訴訟救助
【裁判全文】
臺灣高等法院民事裁定                   97年度聲字第162號
聲  請  人  乙○○
相  對  人  彰化商業銀行股份有限公司
法定代理人  甲○○
相  對  人  雙象建設股份有限公司
法定代理人  丙○○
上列當事人間債務人異議之訴訴訟救助事件，聲請人對於中華民
國九十七年三月五日台灣基隆地方法院九十六年度訴字第三九五
號第一審判決提起上訴，並請訴訟救助，本院裁定如下：
    主  文
本件准予訴訟救助。
    理  由
一、本件聲請人聲請意旨略以：伊罹患精神官能性之憂鬱症，無
    法工作亦無收入，係低收入戶，並無資力繳納本件第二審裁
    判費新台幣四萬一千零一元。雖伊擁有坐落基隆市○○區○
    ○段一三五九、一四一五、及一四一五之一地號土地三筆及
    其上建物即門牌號碼基隆市○○區○○街四六二號之二（六
    樓）房屋一戶，惟已遭原執行法院查封拍賣中，不能自由處
    分，並提出伊養父楊昭鎦出具之保證書資為釋明伊無資力支
    出訴訟費用，聲請准予訴訟救助等情。
二、按當事人無資力支出訴訟費用者，法院應依聲請，以裁定准
    予訴訟救助；又無資力支出訴訟費用之事由，應釋明之。前
    項釋明，得由受訴法院管轄區域內有資力之人，出具保證書
    代之，保證書內應載明具保證人於聲請訴訟救助人負擔訴訟
    費用時，代繳暫免之費用，民事訴訟法第一百零七條第一項
    、第一百零九條第二項、第三項分別定有明文。查聲請人雖
    擁有上開土地三筆及其上房屋一戶，惟業經原執行法院以九
    十六年度執字第一一七一號清償借款強制執行事件查封拍賣
    中，不能自由處分，有原執行法院之執行拍賣通知可稽（見
    本院卷三六頁），而聲請人又主張伊因罹患精神官能性之憂
    鬱症，無法工作亦無收入，係低收入戶，有其所提出之台北
    市政府大同區公所出具之函文可憑（見本院卷十二頁），並
    提出其養父楊昭鎦於九十七年四月十六日出具保證書，內載
    明：其擁有坐落台北市○○區○○段一小段四七八之二地號
    土地一筆及其上建物即門牌號碼台北市大同區○○○路八二
    號五樓房屋一戶，為有資力之人，並表示願依民事訴訟法第
    一百零九條第三項之規定，保證於聲請人將來如受敗訴確定
    時，願代伊繳納暫免之裁判費等語（見本院卷十六頁），且
    據提出土地及建物登記謄本以為釋明伊無資力支出訴訟費用
    （見本院卷十七頁、三十頁），揆之首開規定，聲請人所為
    本件訴訟救助之聲請，即無不合，自屬應予准許。
三、爰裁定如主文。
中    華    民    國    97    年    5     月    12    日
                  民事第六庭
                        審判長法  官  林鄉誠
                              法  官  許紋華
                              法  官  楊豐卿
正本係照原本作成。
如不服本裁定，應於收受送達後10日內向本院提出抗告狀，並應
繳納抗告費新台幣１千元。
中    華    民    國    97    年    5     月    12    日
                              書記官  殷丹妮


司法院資訊處製作；財團法人民間司法改革基金會備份。
